臺灣高等法院刑事判決　　　　　　　　95年度上訴字第4346號
上　訴　人
即　被　告　乙○○
選任辯護人　劉　楷　律師
　　　　　　黃欣欣　律師
上列上訴人因毒品危害防制條例案件，不服臺灣桃園地方法院95
年度重訴字第48號，中華民國95年10月26日第一審判決（起訴案
號：臺灣桃園地方法院檢察署95年度偵字第9390號），提起上訴
，本院判決如下：
    主  文
上訴駁回。
    事  實
一、乙○○前於大陸經商，因而結識黃三陽（業已潛逃偷渡出境
    ，通緝中），黃三陽知悉乙○○欲自大陸地區返回臺灣探視
    其母，竟趁此之便，以新臺幣（下同）十萬元之代價，商請
    乙○○返臺時，在機場接應替黃三陽運輸第一級毒品海洛因
    之人並收受接續運輸抵臺之海洛因，再將該等海洛因轉交予
    指定之人；乙○○明知海洛因為毒品危害防制條例第二條第
    二項第一款所定之第一級毒品，並知海洛因為行政院公告之
    甲項管制進出口物品，非經許可不得非法運輸，竟仍答應黃
    三陽，而與黃三陽共同基於自大陸地區私運管制之第一級毒
    品海洛因進口之犯意聯絡，黃三陽再分別與負責運輸毒品之
    甲○○及李慶宗（均已另案判決確定）共同基於相同之犯意
    聯絡，由黃三陽於九十五年一月十一日某時許，在大陸地區
    廣東省珠海市○○○○○路口附近，交付裝有甲○○及李慶
    宗之前穿著至大陸之球鞋二雙之提袋予乙○○，囑其抵臺時
    ，以電話聯絡綽號「鐵枝」之人（按即李慶宗），見面後將
    提袋交給「鐵枝」等運毒之人，並換回其等運輸抵臺之海洛
    因；乙○○遂於當日晚間，經由澳門搭乘復興航空公司
    GE-356 次班機，於當日晚上九時許飛抵臺灣桃園國際機場
    ，甲○○及李慶宗二人，另亦分別穿著由黃三陽所交付，均
    已挖空鞋底各藏裝海洛因六包（甲○○部分，合計淨重六四
    七．八一公克，空包裝重三一．六八公克；李慶宗部分，因
    未扣案，重量推定與甲○○同）之「愛迪達（adidas）」牌
    相同款式之運動鞋，乘坐同一班機入境，然其二人並不知乙
    ○○同機抵臺之事；嗣乙○○與李慶宗因未經警發覺可疑遂
    未經攔檢而先後通關，乙○○與前往接機但對運毒之事不知
    情之前妻張莉葳見面後，旋即以張莉葳持用之0000000000號
    行動電話撥打李慶宗0000000000號行動電話門號，二人相約
    在機場第一航廈入境停車場北側處見面，李慶宗隨即前往該
    處，在張莉葳駕駛之自小客車上見到乙○○，斯時李慶宗始
    知乙○○負責接應取毒，遂於車上將上開藏有毒品之球鞋脫
    下，裝入上開黃三陽交付予乙○○之提袋內，再取出其內之
    舊鞋穿上，同時並聯絡甲○○，乙○○見狀方知另有一人需
    要接應，然甲○○因在行李檢查台通關時，神色緊張、形跡
    可疑，經警攔檢當場查獲並扣得其所穿著之上開球鞋一雙及
    夾藏在鞋底之第一級毒品海洛因六包（重量如前），致李慶
    宗始終與之聯絡不上，但甲○○仍趁警未注意之際，接聽電
    話告知李慶宗「出事了」，乙○○及李慶宗方知不妙而急欲
    離開，惟因張莉葳拒絕搭載二人，故其二人不及取走車上李
    慶宗之隨身行李及裝有甲○○舊鞋、李慶宗運抵來臺之毒品
    與球鞋之提袋，即分別搭乘客運及計程車逃離機場。
二、後乙○○眼看事機敗露，不敢返回其位於臺北市○○街○段
    一二三號之住處，遂於當晚十一時許前往臺北市○○○路之
    「天龍三溫暖」，在三溫暖內，先去電回家要求不知情之母
    親將張莉葳載去之李慶宗隨身行李及裝有海洛因六包等物之
    提袋丟棄，再以電話聯絡黃三陽，稱不願繼續替黃三陽處理
    上開海洛因，惟仍遭黃三陽說服，並要求乙○○聯絡某真實
    姓名、年籍不詳綽號「文哥」之人且將毒品交予「文哥」，
    故乙○○隨即承前與黃三陽共同運輸海洛因進口之犯意聯絡
    ，先返家將上開提袋中夾藏海洛因六包之球鞋自垃圾堆中撿
    回，後又在「文哥」指示下，於翌日（十二日）凌晨，搭乘
    計程車南下雲林「文哥」之住處，見面後即將該球鞋（含上
    開李慶宗成功運輸入境之海洛因六包）交予「文哥」，惟因
    甲○○夾帶之海洛因六包未能成功運入，故「文哥」僅支付
    乙○○共同運毒之報酬四萬五千元，乙○○取得酬勞後，先
    離開雲林，再於九十五年一月十三日潛逃出境前往大陸。
三、嗣因甲○○經逮捕後，供出其與李慶宗共同運毒回臺，經警
    查證後，於翌日（十二日），持檢察官核發之拘票，至李慶
    宗位於臺北縣五股鄉○○村○○路七四號五樓之住處拘提李
    慶宗到案，再由李慶宗指認乙○○乃收受毒品之人，而經警
    於乙○○同年五月一日入境時拘獲，並循線查知上情。
四、案經內政部警政署航空警察局移請臺灣桃園地方法院檢察署
    檢察官偵辦暨檢察官自動檢舉偵查起訴。
    理  由
壹、證據能力：
一、關於證人甲○○等人之警詢證詞：
  (一)按被告以外之人於審判外之言詞或書面陳述，除法律有規定
    者外，不得作為證據，刑事訴訟法第一百五十九條第一項固
    定有明文。惟被告以外之人於審判外之陳述，雖不符同法第
    一百五十九條之一至之四之規定，而經當事人於審判程序同
    意作為證據，法院審酌該言詞陳述或書面陳述作成時之情況
    ，認為適當者，亦得為證據。又當事人、代理人或辯護人於
    法院調查證據時，知有第一百五十九條第一項不得為證據之
    情形，而未於言詞辯論終結前聲明異議者，視為有前項之同
    意，同法第一百五十九條之五亦定有明文。立法意旨在於傳
    聞證據未經當事人之反對詰問予以核實，原則上先予排除。
    惟若當事人已放棄反對詰問權，於審判程序中表明同意該等
    傳聞證據可作為證據；或於言詞辯論終結前未聲明異議，基
    於尊重當事人對傳聞證據之處分權，及證據資料愈豐富，愈
    有助於真實發見之理念，且強化言詞辯論主義，使訴訟程序
    得以順暢進行，上開傳聞證據亦均具有證據能力。
  (二)查本件證人甲○○及李慶宗均曾於他案警詢中為陳述，其性
    質雖屬傳聞證據，然渠等所為之上開警詢筆錄內容，經原審
    於審理程序中予以提示並告以要旨，且各經檢察官、辯護人
    及被告表示意見，當事人已知上述證詞乃傳聞證據，且均表
    示對該等證據之調查沒有意見，而未於言詞辯論終結前對該
    等證據內容聲明異議，本院審酌上開警詢筆錄作成時，核無
    違法取證或其他瑕疵，認為以之作為本案之證據亦屬適當，
    依據上開規定，該等警詢證詞對被告而言，自有證據能力。
二、關於證人甲○○等人偵訊中之具結證詞：
  (一)再按被告以外之人於偵查中向檢察官所為陳述，除顯有不可
    信之情況者外，得為證據，同法第一百五十九條之一第二項
    定有明文。偵查中對被告以外之人（包括證人、鑑定人、告
    訴人、被害人及共同被告等）所為之偵查筆錄，或被告以外
    之人向檢察官所提之書面陳述，性質上均屬傳聞證據。惟現
    階段刑事訴訟法規定檢察官代表國家偵查犯罪、實施公訴，
    依法其有訊問被告、證人及鑑定人之權，證人、鑑定人且須
    具結，而實務運作時，檢察官偵查中向被告以外之人所取得
    之陳述，原則上均能遵守法律規定，不致違法取供，其可信
    度極高，職是，被告以外之人前於偵查中已具結而為證述，
    除反對該項供述得具有證據能力之一方，已釋明「顯有不可
    信之情況」之理由外，應認該證人於偵查中之陳述具有證據
    能力。
  (二)查本件證人甲○○、李慶宗及張莉葳於本案及他案檢察官偵
    查中所為之陳述均經具結擔保其等所述實在，被告及其辯護
    人均未反對該等證詞之證據能力，更無釋明上開證述有何顯
    不可信之情況，依上說明，其等於偵查中之具結證言自亦有
    證據能力，均合先敘明。
貳、事實之認定：
一、上開事實，業據被告於原審準備及審理程序中自白無誤且互
    核大致相符（見原審卷第七二、七三及第一○四至一○七頁
    等筆錄）；其明確供稱：一開始黃三陽交一袋東西給我並告
    訴我說要我跟「鐵枝」等人換回海洛因，這是我考慮過後才
    願意幫黃三陽，但不是專程為了運毒回臺灣，當初黃三陽說
    要給我十萬元；後來李慶宗直接在車上把穿著的球鞋脫下來
    給我，我就把上開黃三陽交付之袋子交給李慶宗，我看到提
    袋裡面還有另一雙球鞋，期間李慶宗一直打電話聯絡另一個
    人，李慶宗得知那個人出事後，我與李慶宗就各自下車，當
    時情況很緊急，其等都只顧著離開，沒有想到行李及毒品之
    事；後來，我在三溫暖與黃三陽聯絡上，再由黃三陽指示打
    給「文哥」，並在雲林「文哥」之住處將李慶宗交付內藏海
    洛因六包之球鞋交予「文哥」，文哥即交付四萬五千元給我
    ，「說這是這趟的費用」等語；被告所述前後具有明確之時
    、空關聯，並有下述補強證據可佐：
  (一)證人甲○○及李慶宗業於另案（原審法院九十五年度重訴字
    第三二號案件）審理中就黃三陽籌畫此次運毒事宜並居間聯
    繫、其二人換下舊鞋交予黃三陽並穿著夾藏毒品之同款球鞋
    與被告同班機入境，甲○○被查獲，李慶宗與被告電話聯繫
    後見面並順利交付夾藏海洛因之球鞋予被告，然因得知甲○
    ○出事而與被告分別逃離機場等節結證屬實，其等審理中之
    證詞與警詢及偵查中所述均互核大致相符（除甲○○之警詢
    筆錄，對於黃三陽涉案部分有所隱瞞外），並有被告、甲○
    ○及李慶宗三人之入出境紀錄查詢表各一件在卷可稽，證明
    其等確係於上述時間，搭乘復興航空上述同一班次班機入境
    無誤；另證人張莉葳亦就前往機場接機並將其持用之手機借
    予被告等節證述甚詳，觀諸卷附李慶宗所使用行動電話0000
    000000號門號、甲○○所使用行動電話0000000000號及張莉
    葳借予被告使用之行動電話0000000000號門號之雙向通聯紀
    錄，被告於當日入境後，自晚上九時六分起，即密接撥打三
    通電話予李慶宗，且甲○○確係於當日被查獲後之晚上九時
    二十七分許與李慶宗有所聯繫，足認其等確係以行動電話彼
    此相互聯絡；凡此，均足認證人甲○○、李慶宗及張莉葳所
    述均係實在無訛，且與被告上開供詞互核一致。
  (二)再司法警察自甲○○所穿著之球鞋內，附帶搜索扣押得疑似
    海洛因毒品之白粉六包，經檢察官選任法務部調查局為鑑定
    機關，鑑定結果確實均含第一級毒品海洛因成分，合計淨重
    六四七．八一公克，空包裝總重三一．六八公克，純度三二
    ．三二％，純質淨重二○九．三七公克，此有該局九十五年
    三月十三日調科壹字第080010733號鑑定通知書一件在卷，
    另有扣案夾藏上述海洛因毒品之球鞋一雙暨臺北關稅局扣押
    收據及搜索筆錄、查獲照片等件足資證明。而證人李慶宗所
    運輸入境之海洛因雖未據扣案，然李慶宗於上開另案審理程
    序中自承其所穿著後交付予被告之球鞋，係與甲○○相同品
    牌、款式，所夾藏海洛因毒品之數量，亦與甲○○所夾藏之
    數量大致相同等語明確，核與甲○○之證詞相符，並有其二
    人入境時機場監視器攝得其二人均穿著相同之白色球鞋入境
    之翻拍照片存卷可佐，再觀以其二人身高體型差距不大，所
    穿著之球鞋尺寸應為相同，是已足以推定李慶宗穿著球鞋所
    夾藏之海洛因毒品數量，應為相同，故其等運輸入境之海洛
    因毒品包數及重量等節已明。
二、綜上所述，上開各節證據與被告於原審中之任意性自白均互
    核一致，足認其自白已有足夠之補強證據可佐，其自白確與
    事實相符而可採信。本件事證明確，被告犯行，堪予認定，
    應依法論罪科刑。
參、法律適用：
一、按修正後刑法第二條第一項暨第三十五條之規定，係規範行
    為後法律變更所生新舊法比較適用之準據法暨刑之重輕之基
    本原則，於新法施行後，應適用新法第二條第一項及第三十
    五條之規定；比較新舊法時，亦應就罪刑有關之共犯、未遂
    犯、想像競合犯、牽連犯、連續犯、結合犯，以及累犯加重
    、自首減輕暨其他法定加減原因（如身分加減）與加減例等
    一切情形，綜其全部罪刑之結果而為比較並整體適用，不能
    割裂而分別適用有利益之條文（最高法院九十五年第八次刑
    庭會議決議及二十七上字第二六一五號判例參照）。
二、查被告行為後，下述各該法律均有修正之處，均為刑法第二
    條所稱之法律變更：
  (一)罰金刑之計算單位及處罰部分：
    刑法第三十三條第五款業於九十四年二月二日修正公布，並
    自九十五年七月一日起施行；修正前刑法第三十三條第五款
    規定「罰金：一元以上。」，再依罰金罰鍰提高標準條例第
    一條提高十倍為銀元十元即新臺幣三十元以上；修正後刑法
    第三十三條第五款規定「罰金：新臺幣一千元以上，以百元
    計算之。」。
  (二)共同正犯部分：
    刑法第二十八條共同正犯之規定，業已於九十四年一月七日
    修正，並於九十四年二月二日公布，九十五年七月一日施行
    ；該條將由二人以上共同「實施」犯罪之行為，修正為共同
    「實行」犯罪之行為，排除預備犯及陰謀犯之處罰（至於修
    正後刑法第五十五條但書關於想像競合科刑之限制，為法理
    之明文化，非屬法律變更，上開最高法院刑庭會議決議足參
    ）。
三、比較前述各該新舊法變更之結果，私運管制物品罪及運輸第
    一級毒品罪之併科罰金部分，罰金刑之最低度限制業已提高
    至新臺幣一千元，較被告行為時之新臺幣三十元不利；共同
    正犯部分，如非陰謀及預備共同正犯，舊法亦無較為不利；
    是綜合比較上開變更結果且整體適用法律，應依修正後刑法
    第二條第一項前段規定，適用上開各該行為時之法律。
四、按海洛因屬毒品危害防制條例第二條第二項第一款所定之第
    一級毒品，亦為行政院依懲治走私條例合法授權公告「管制
    物品項目及其數額」之甲項管制進出口物品；且按懲治走私
    條例第十二條另特別規定：「自大陸地區私運物品進入臺灣
    地區，或自臺灣地區私運物品前往大陸地區者，以私運物品
    進口、出口論，適用本條例規定處斷」；被告明知黃三陽所
    託係要其於返臺時在機場接應為黃三陽運毒之人，並取回其
    等成功私運入境之海洛因，而仍同意受託，並在臺灣桃園國
    際機場停車場收受李慶宗之上開海洛因六包，後再接續運輸
    交予黃三陽指定之「文哥」，核其所為，係犯毒品危害防制
    條例第四條第一項之運輸第一級毒品罪及懲治走私條例第二
    條第一項之私運管制物品進口罪。查懲治走私條例第二條規
    定於九十五年五月三十日固經修正公布，並於九十五年七月
    一日施行，惟此次修正係刪除該條第二項之常業走私罪，原
    第一項條文並未更動，故此部分不生新舊法比較之問題；另
    被告雖於收受李慶宗交付之海洛因後，一度將之委託不知情
    之家人丟棄之，後在黃三陽之說服下，被告再親自將之撿回
    ，並將該等海洛因自臺北攜往雲林交予「文哥」，然此後續
    將毒品交付予黃三陽指定之人並取得報酬之過程，本係其與
    黃三陽共同完成運毒之犯罪計畫所必須之步驟，被告顯係本
    於同一私運毒品入境之犯意而為，並非另行起意運輸海洛因
    ，是僅論以一運毒之罪已足；均附此敘明。被告持有毒品之
    低度行為，應為運輸毒品之高度行為所吸收，不另論罪。
五、按共同正犯之意思聯絡，原不以數人間直接發生者為限，即
    有間接之聯絡者，亦包括在內，如甲分別邀約乙、丙犯罪，
    雖乙、丙間彼此並無直接之聯絡，亦無礙於其為共同正犯之
    成立（最高法院七十七年台上字第二一三五號判例參照）；
    查被告與黃三陽有犯意聯絡，黃三陽另與甲○○、李慶宗及
    「文哥」等人有犯意聯絡，其等就上開之罪復有行為分擔，
    被告亦均將甲○○及李慶宗之運毒犯行，視為自己之行為所
    支配，參照司法院大法官會議釋字第一百零九號解釋之「共
    謀共同正犯」之意旨暨共同正犯之「功能性支配理論」，被
    告與其等均為共同正犯。又被告以一私運行為，觸犯上述二
    者保護法益不同之罪名，屬想像競合犯，應依修正前刑法第
    五十五條之規定，從一重之運輸第一級毒品罪處斷。
六、查被告前此並無任何毒品相關前案紀錄，此次查獲後驗尿結
    果亦無任何毒品陽性反應，此有本院被告前案紀錄表及濫用
    藥物尿液檢體檢驗報告等件在卷可稽，足證其並非與毒品素
    有淵源之人，此次一時思慮欠週，礙於人情壓力並受誘於十
    萬元之報酬而承諾替友人黃三陽接應運毒之人並收受海洛因
    ，所為雖顯係不法，但犯後於原審準備及審理程序中均坦承
    犯行，復於本院審理中供述明確，除就自己參與之情節供述
    甚詳且實屬可信外，亦就黃三陽及綽號「文哥」之人等共犯
    參與之細節有所指述，黃三陽部分，與證人甲○○及李慶宗
    相關所述之情節相符，足認黃三陽係此次籌畫運毒事宜之主
    謀，被告、甲○○及李慶宗均係受其指示而為，參與程度不
    若黃三陽高，「文哥」部分，雖未能特定其姓名、年籍，但
    被告亦已供出「文哥」之出生年次、姓名音譯、居住縣市及
    聯絡電話等節，可供檢察官日後續為查明並追究刑責，不僅
    縮短、順暢法院調查證據程序，亦有助檢察官更深入查緝運
    輸毒品集團，減少社會之危害，公訴檢察官於原審法院審理
    程序中亦同此表示，是對被告即使宣告法定最低刑度之無期
    徒刑，猶嫌過重，自有「情輕法重」之憾，依據司法院大法
    官會議釋字第二百六十三號解釋之意旨，並依被告客觀之犯
    行與主觀之惡性二者加以考量，被告所為已屬犯罪之情狀可
    憫恕者，且對其處以有期徒刑，已可達社會防衛之目的，爰
    適用修正後刑法第五十九條之規定酌量減輕其刑，如此量刑
    ，始符合憲法比例原則（另參見最高法院九十五年度台上字
    第七八八號判決意旨；且該條雖經修正，然僅係法院就刑之
    酌減審認標準見解明文化，非屬法律之變更，此亦有最高法
    院上開刑事庭會議決議可參）。
七、原審以被告罪證明確，而適用毒品危害防制條例第四條第一
    項、第十八條第一項前段、第十九條第一項，懲治走私條例
    第二條第一項、第十一條，修正後刑法第二條第一項前段、
    第五十九條，修正前刑法第十一條、第二十八條、第五十五
    條，並審酌被告雖礙於人情壓力而承諾替友人黃三陽接應運
    毒之人並取回海洛因，但究係貪圖非法利益，雖共犯甲○○
    夾帶之毒品因及時查獲而未流出市面，但共犯李慶宗夾帶並
    交付予被告之同重量毒品業已由被告交予「文哥」之共犯，
    致令該等毒品流出市面，造成不特定多數人之生命、身體法
    益受侵害，影響所及甚且危害社會、國家之健全發展，其所
    造成之危害實非輕微，且黃三陽既可信任被告在臺收受並處
    理私運入境之海洛因（本應包括甲○○及李慶宗夾帶之全部
    ），顯見其於集團內參與、涉入之情節，應較甲○○及李慶
    宗為高，然被告犯後於法院均能坦承犯行並清楚交代該運毒
    集團分工細節，足見其犯後顯有悔悟，再參酌公訴檢察官亦
    請求從輕量刑，暨被告前此素行尚可、查獲毒品之數量、所
    獲不法利得為四萬五千元等一切情狀，認偵查檢察官具體求
    處之無期徒刑尚嫌過重，量處有期徒刑十五年，以示懲戒。
    復說明(一)按查獲之毒品及專供製造或施用毒品之器具，不問
    屬於犯人與否，均沒收銷燬之，毒品危害防制條例第十八條
    第一項前段定有明文（此為排除刑法第三十八條關於沒收規
    定之特別規定）；所稱「查獲」之毒品，則係指經有罪判決
    書事實欄認定與被告犯罪事實有關之毒品而言，並不以經扣
    押者為必要，倘未能證明該毒品業已滅失，即應依上開特別
    規定，諭知沒收並銷燬（最高法院九十一年度台上字第四○
    七六號判決意旨參照）。查共犯甲○○所夾帶遭查獲之扣案
    第一級毒品海洛因六包，為被告等人之犯罪集團此次私運入
    境之一部分毒品，自係與被告犯罪事實有關之毒品，且基於
    共犯間負連帶責任之法理，縱已於共犯甲○○之確定判決（
    法院九十五年度重訴字第三十二號判決）中諭知沒收銷燬，
    但仍應於本件判決中，依上開規定，諭知沒收銷燬；至於其
    等海洛因之外包裝部分，業經法務部調查局說明「本局鑑驗
    毒品秤重主要係以傾倒，必要時亦會輔以刮杓刮取之方式，
    儘可能將原送驗包裝袋內毒品與包裝袋分離後各別秤重，所
    得之毒品重量稱為『淨重』，包裝袋重量則以『空包裝重』
    稱之，然無論依上述何種方式分離，原送驗包裝袋內均仍會
    有微量毒品成分殘留」等語，此亦有該局九十三年十一月十
    六日調科壹字第09362396550函可參，是包裝袋與海洛因無
    法完全析離之，均應依毒品危害防制條例第十八條第一項前
    段併諭知沒收銷燬之。(二)又按犯毒品危害防制條例第四條之
    罪者，其供犯罪所用或因犯罪所得之財物，均沒收之，如全
    部或一部不能沒收時，追徵其價額或以其財產抵償之，毒品
    危害防制條例第十九條第一項定有明文。查被告自「文哥」
    處收受之四萬五千元，係被告因此次參與運毒犯罪所得之財
    物，雖未扣案，然仍應依該條例第十九條第一項之規定諭知
    沒收，且如全部或一部不能沒收時，以其財產抵償之；另共
    犯甲○○所用扣案之球鞋一雙，係甲○○藏放本案毒品所用
    之物，故係供其運輸毒品犯罪所用之物，亦應依同條項規定
    宣告沒收。(三)扣案屬被告所使用之行動電話（含ＳＩＭ卡）
    三具，屬被告本來之隨身物品，且被告業已供述與本案運輸
    毒品之行為並無關係甚明，尚難謂係其供犯本案犯罪所用之
    物，爰不諭知沒收。另李慶宗運輸入境且交付被告之海洛因
    毒品，業由被告交予「文哥」之人，合理推論應已流入市面
    ，且當經分散持有，並為施用者施用殆盡，及李慶宗供運輸
    毒品所用之球鞋一雙，復據被告陳明已交予「文哥」，依犯
    嫌急於湮滅罪證之心態，且取出毒品後該球鞋顯無價值可言
    ，故該球鞋應已遭丟棄滅失，是該等之物既未扣案且已滅失
    ，毒品部分參照前開(一)之說明，均不另為沒收之諭知，均附
    此敘明。
八、經核原判決上開認事用法，洵無違誤，量刑亦屬妥適。被告
    上訴以其與甲○○並不認識並非共犯關係及原審量刑過重，
    請求從輕量刑等語。惟查證人甲○○於偵查中已供稱共犯黃
    三陽籌劃此次運毒，允以重酬與共犯李慶宗運毒回台灣，與
    李慶宗搭同一班飛機回台灣，運輸成功後，黃三陽會指示人
    員在桃園機場停車場接應；於本院審理中復證稱與李慶宗一
    起搭機回台灣，李慶宗出境後有接到李慶宗的電話聯絡，到
    了桃園機場就會有人到機場接應等語。被告亦供述李慶宗出
    桃園機場後，我是以前妻張莉葳電話與李慶宗聯絡，而李慶
    宗不止跟我聯絡，通聯紀錄亦顯示有跟黃三陽聯絡等語，足
    證黃三陽是此次運輸走私毒品之主謀，被告與李慶宗及甲○
    ○均受其指示而為，互有犯意聯絡、行為分擔，而由被告負
    擔接應李慶宗、甲○○走私成功入境之毒品海洛因為後續之
    運輸事宜，自屬共同正犯。再按量刑之輕重，係屬事實審法
    院得依職權自由裁量之事項，苟已斟酌刑法第五十七條各款
    所列情狀，而未逾越法定刑度，不得遽指為違法。原判決就
    被告犯罪情節，已在事實欄明白認定，及於理由欄詳加論斷
    ，並說明依據司法院大法官會議釋字第二百六十三號解釋之
    意旨，並依被告客觀之犯行與主觀之惡性二者加以考量，被
    告所為已屬犯罪之情狀可憫恕者，且對其處以有期徒刑，已
    可達社會防衛之目的，爰適用修正後刑法第五十九條之規定
    酌量減輕其刑，最後明審酌被告雖礙於人情壓力而承諾替
    友人黃三陽接應運毒之人並取回海洛因，但究係貪圖非法利
    益，雖共犯甲○○夾帶之毒品因及時查獲而未流出市面，但
    共犯李慶宗夾帶並交付予被告之同重量毒品業已由被告交予
    「文哥」之共犯，致令該等毒品流出市面，造成不特定多數
    人之生命、身體法益受侵害，影響所及甚且危害社會、國家
    之健全發展，其所造成之危害實非輕微，且黃三陽既可信任
    被告在臺收受並處理私運入境之海洛因（本應包括甲○○及
    李慶宗夾帶之全部），顯見其於集團內參與、涉入之情節，
    應較甲○○及李慶宗為高，然被告犯後於法院均能坦承犯行
    並清楚交代該運毒集團分工細節，足見其犯後顯有悔悟，再
    參酌公訴檢察官前於原審審判程序亦請求從輕量刑，暨被告
    前此素行尚可、查獲毒品之數量、所獲不法利得為四萬五千
    元等一切情狀，認偵查檢察官原具體求處之無期徒刑尚嫌過
    重，量處有期徒刑十五年，本院審酌原審罰當其罪，量刑適
    中，符合社會期待及國民之法律感情，檢察官亦未上訴指摘
    原審判決量刑有何不當。原審就刑罰裁量職權之行使，既未
    逾越法律所規定之範圍，亦無濫用權限之情形，被告上訴猶
    請求從輕量刑，難認有理由，應予駁回。
據上論斷，應依刑事訴訟法第368條，判決如主文。
本案經檢察官吳慧蘭到庭執行職務。
中　　華　　民　　國　　96　　年　　1 　　月　　16　　日
　　　　　　　　　刑事第五庭  審判長法　官  吳  敦
　　　　　　　　　　　　　　　　    法　官  張傳栗
　　　　　　　　　　　　　　　　    法　官  吳啟民
以上正本證明與原本無異。
如不服本判決，應於收受送達後十日內向本院提出上訴書狀，其
未敘述上訴之理由者並得於提起上訴後十日內向本院補提理由書
（均須按他造當事人之人數附繕本）。
                                    書記官  江采廷
中　　華　　民　　國　　96　　年　　1 　　月　　17　　日
附錄：本案論罪科刑法條全文
懲治走私條例第2條第1項
私運管制物品進口、出口逾公告數額者，處7 年以下有期徒刑，
得併科新臺幣3 百萬元以下罰金。
毒品危害防制條例第4條第1項
製造、運輸、販賣第一級毒品者，處死刑或無期徒刑；處無期徒
刑者，得併科新臺幣1 千萬元以下罰金。
